fr: Contrôles du son: Distortion; Niveau d'effets; Égaliseur; Gain; Volume master; Overdrive; Réverbération; Ton; Volume; Autre
sk-SK: Ovládanie zvuku: Skreslenie; Úroveň efektov; Ekvalizér; Gombík ovládania; Hlavný ovládač hlasitosti; Skreslenie stlačením zosilňovača pre čistý tón; Dozvuk; Ovládací gombík Tone; Gombík hlasitosti; Iné
pt-PT: Controlos de som: Distorção; Nível de efeitos; Equalizador; Ganho; Volume principal; Sobrecarga; Reverberar; Som; Volume; Outro
zh-CN: 声控: 失真; 效果级别; 均衡器; 增益; 总音量; 过载; 混响; 音调; 音量; 其他
ro-RO: Comenzi de sunet: Distorsiune; Nivelul efectelor; Egalizator; Amplificare; Volum master; Overdrive; Reverberație; Ton; Volum; Altele
sl-SI: Kontrole zvoka: Izkrivljanje; Raven učinkov; Izenačevalnik; Ojačanje; Glavna glasnost; Navitje; Odmev; Ton; Glasnost; Drugo
lt-LT: Garso valdymas: Iškraipymas; Efektų lygis; Vienodintuvas; Stiprinimas; Pagrindinis garsas; „Overdrive“; „Reverb“ (aidas); Tonacija; Garsumas; Kita
ko: 사운드 컨트롤: 왜곡; 이펙트 수준; 이퀄라이저; 게인; 마스터 볼륨; 오버드라이브; 리버브; 톤; 볼륨; 기타
de: Klangregelung: Verzerrung; Effektstufe; Equalizer; Gain; Master-Lautstärke; Overdrive; Reverb; Tone; Lautstärke; Sonstiges
el: Χειριστήρια ήχου: Παραμόρφωση; Επίπεδο εφέ; Εξισωτής; Ενίσχυση; Κύριος τόμος; Υπερπολλαπλασιασμένη ταχύτητα; Αντήχηση; Τόνος; Όγκος; Άλλο
nb: Lydkontroller: Forvrengning; Effektnivå; Equalizer; Forsterkning; Hovedvolum; Overstyring; Klang; Tone; Volum; Annet
nl: Geluidsbedieningen: Vervorming; Effectniveau; Equalizer; Versterking; Hoofdvolume; Overdrive; Galm; Toon; Volume; Andere
it: Controlli audio: Distorsione; Livello effetti; Equalizzatore; Gain; Volume master; Overdrive; Reverb; Tone; Volume; Altro
sv: Ljudkontroller: Distortion; Effektnivå; Equalizer; Ökning; Mastervolym; Överväxling; Reverb; Ton; Volym; Övrigt
zh-TW: 聲音控制: 失真; 效果等級; 均衡器; 增益; 主音量; 過載效果; 殘響; 音色; 音量; 其他
hr-HR: Kontrola zvuka: Distorzija; Razina efekata; Ekvalizator; Dobitak; Glavni volumen; Overdrive; Reverb; Ton; Glasnoća; Ostalo
tr: Ses Kontrolleri: Çarpıtma; Efekt düzeyi; Ekolayzer; Gain; Ana ses; Overdrive; Yankı; Ton; Ses; Diğer
th: การควบคุมเสียง: เอฟเฟกต์ดิสทอร์ชั่น; ระดับเอฟเฟกต์; อีควอไลเซอร์; ระดับเสียงไมค์; ระดับเสียงหลัก; โอเวอร์ไดรฟ์; รีเวิร์บ; โทน; ระดับเสียง; อื่นๆ
pl: Kontrola dźwięku: Zniekształcenia; Poziom efektów; Korektor; Wzmocnienie; Głośność główna; Przesterowanie; Pogłos; Ton; Objętość; Inne
en: Sound controls: Distortion; Effects level; Equalizer; Gain; Master volume; Overdrive; Reverb; Tone; Volume; Other
ru: Управление звуком: Искажение; Уровень эффектов; Эквалайзер; Усиление; Основная громкость; Овердрайв; Реверберация; Тон; Громкость; Другое
vi: Điều khiển âm thanh: Méo mó; Mức độ hiệu ứng; Bộ chỉnh âm; Nhận; Khối lượng tổng thể; Tăng cường âm thanh; Hiệu ứng vang; Tông; Âm lượng; Khác
fi: Ääniohjaimet: Vääristymä; Tehosteiden taso; Taajuuskorjain; Lisäys; Pää-äänenvoimakkuus; Overdrive; Kaiku; Sävy; Äänenvoimakkuus; Muu
da: Lydkontrol: Forvrængning; Effektniveau; Equalizer; Gain; Mastervolumen; Overdrive; Rumklang; Tone; Lydstyrke; Andet
bg-BG: Звукови контроли: Изкривяване; Ниво на ефектите; Еквалайзер; Усилване; Главна сила на звука; Overdrive; Реверберация; Тон; Сила на звука; Други
ja: サウンドコントロール: ディストーション; エフェクトレベル; イコライザー; ゲイン; マスターボリューム; オーバードライブ; リバーブ; トーン; ボリューム; その他
cs: Ovládání zvuku: Zkreslení; Úroveň efektů; Ekvalizér; Zesílení; Hlavní hlasitost; Overdrive; Reverb; Tón; Hlasitost; Jiné
es: Controles de sonido: Distorsión; Nivel de efectos; Ecualizador; Ganancia; Volumen principal; Sobremarcha; Reverberación; Tono; Volumen; Otros
pt-BR: Controles de som: Distorção; Nível dos efeitos; Equalizador; Ganho; Volume principal; Overdrive; Reverb; Tom; Volume; Outro
hu: Hangvezérlők: Torzítás; Hatások szintje; Kiegyenlítő; Erősítés; Mester hangerő; Túlhajtás; Visszhang; Hang; Hangerő; Egyéb